【裁判字號】    95,交抗,701
【裁判日期】    950831
【裁判案由】    違反道路交通管理處罰條例
【裁判全文】
臺灣高等法院交通事件裁定             95年度交抗字第701號
抗  告  人  乙○○
即受處分人
送達代收人  甲○○
上列抗告人因違反道路交通管理處罰條例案件，不服台灣新竹地
方法院，中華民國95年7月24日所為裁定（95年度交聲字第76號
），提起抗告，本院裁定如下：
    主  文
抗告駁回。
    理  由
一、按汽車駕駛人臨時停車時，有不依順行之方向，或不緊靠道
    路右側，或單行道不緊靠路邊或併排臨時停車，處新臺幣（
    下同）三百元以上六百元以下罰鍰，道路交通管理處罰條例
    第55條第4款定有明文。
二、本件原法院以抗告人即受處分人乙○○於民國94年12月25日
    20 時12分許，駕駛車牌號碼861─FC號營業一般大客車，行
    經臺北市○○路○段，因有併排臨時停車之違規行為，經臺
    北市政府警察局大同分局交通分隊員警現場以掌上型電腦印
    製舉發違反道路交通管理事件通知單，抗告人當場簽收之事
    實，已據抗告人於聲明異議狀中所自承，並有卷附之前述臺
    北市政府警察局舉發違反道路交通管理事件通知單及原處分
    機關前述裁決書1份、臺北市政府警察局大同分局以95年5月
    11 日北市警同分交字第09531763400號函檢附之違規現場圖
    1張、路況照片4張及違規通知單存根聯1張存卷可憑，抗告
    人於上開時、地併排臨停之違規行為，足以認定，因認原處
    分機關依前開規定裁處抗告人新台幣600元罰鍰，於法並無
    不合，而裁定駁回抗告人之聲明異議，核無不當。抗告意旨
    仍執前詞，以抗告人停靠地點係其雇主阿羅哈客運股份有限
    公司（下簡稱「阿羅哈公司」）原營運許可證中之臺北市承
    德站座落地點，其在該處臨時停車上、下乘客，乃法之所允
    。經同意之營運路線及設站地點，當地政府如因實際需要調
    整變更時，應函請公路主管機關辦理，如有爭議，應報請上
    級機關核定之，當地政府並非有絕對調整之權限，仍須經「
    試辦」、「核定」之程序，臺北市政府為試辦國道客運臺北
    總站（即D1轉運站）而不經上開程序所為公告調整變更營運
    路線與設站地點之處分，顯屬不當，在臺北市交通局未邀請
    相關單位人士會勘及阿羅哈公司之公路主管機關高雄市政府
    同意變更路線前，抗告人依法停靠之行為，於法並無不合云
    云指摘原裁定不當，惟查汽車駕駛人臨時停車時，不得併排
    臨時停車，為道路交通管理處罰條例第55條第1項第4款所明
    定，縱令該處係阿羅哈公司原先所設之停靠站，仍不得併排
    臨時停車，抗告意旨所指究與抗告人違規併排臨時停車無關
    ，其抗告為無理由，應予駁回。
據上論斷，應依道路交通案件處理辦法第26條，刑事訴訟法第41
2條，裁定如主文。
中    華    民    國    95    年    8    月      31    日
                  交通法庭審判長法  官    林堭儀
                                法  官    王炳梁
                                法  官    莊謙崇
以上正本證明與原本無異。
不得再抗告。
                                書記官    林旻弘
中    華    民    國    95    年    8     月    31    日


司法院資訊處製作；財團法人民間司法改革基金會備份。
